cji.noun.lexicon.lexd
LEXICON NounNomSgForm
а  # колос, початок (кукурузы)
а2з  # снег, метка, шрам
а2з-с1с1аа  # осадки
а2зхоша  # молния
а2кв  # кол, деревянный гвоздь, ручка сосуда
а2квал  # застежка
а2л1егьи2  # шестигодка
а2лъ  # слово, дело, событие, слух
а2лълъ  # баран-производитель
а2лълъа  # рана, ушко игольное, душевная рана
а2с  # лекарь
а2ссалъи  # тепло
а2цв  # тень
аа  # гной, бульон, жидкий раствор
абазине  # абазинка
абазино  # абазинец
абас  # 20 копеек
абахур  # воловик
абик1  # ложка
абицар  # офицер
абул  # плита (каменная), плита (чугунная), сковорода
ава2ц  # аванс
авал  # хутор
авал-ахир  # начало и конец
авара  # препятствие, подвох, хлопоты
агъаз  # беспокойство
агьул  # жители
адаб  # вежливость
адаб-хъатир  # уважение
адабийат  # литература
ади  # рука
адибал1  # игра
адим  # маслобойка, кувшин
адйал  # одеяло
азал1в  # дверная коробка
азалв  # рябина, долото
азбар  # двор
аздагьв  # дракон, злой человек
азирбажане  # азербайджанка
азирбажано  # азербайджане
азраг1ил  # Азраил
ак1а  # штраф
ак1к1в  # тесло
акве  # жатва
акъва  # навес
акъраб  # фаланга, языкастая женщина
акъул  # разум, совет
акьв  # неделя
ал  # листва
алат  # орудие
алаха  # глушь, пастбище, степь, пустое помещение
алиб  # алиф, алфавит
аллагь  # бог
алмас  # стеклорез
ам  # крыша
аман-мадад  # помощь
аманат  # поручение
амах  # осел, нижняя чеюсть, ножка люльки, козлы
амах-ч1атв  # доброхот
амур  # приказ, насилие
анааракьв  # ласка, вездесущий человек
анкъул-мис1с1  # крапива глухая
анкъуллъи  # глухота
анна  # ухо
аннаракьубал1  # свинка
анни  # мелкая полова
апал  # лист (растения), лист (книги)
аракъ  # водка
арвлъи  # ширина
арзум  # куколь
ас  # серебро, деньги
ас-мисуд  # клад
аса  # иней
асар  # впечатление, прополка
асатине  # осетинка
асахъ  # плата
аскар  # войско
аслу  # сущность
асс  # плата наемному пастуху
ассал1в  # ясли
ат1лас  # атлас
ата  # молоко, сгусток крови
атаквам  # отава
атв  # кремень, метка
ах  # виноград, сад
ах1вал-х1ал  # положение
ах1и  # клич
ах1и-х1ур  # шум
ахаша  # орел-стервятник
ахбаза2  # абрикос
ахва  # развалина, темя
ахеес1с1ал  # аульский глашатай
ахир  # конец
ахир-замана  # конец света
ахирарбаг1  # злополучный час
ахират  # загробная жизнь
аххвма  # туча
аххим  # центральная балка
аххитв  # мокрота
ахъв  # прогалина
ахъил1в  # бедро
ахъилв  # вьюнок полевой
ахъишв  # веник, коротышка
ац  # струп
ач1иххв  # трефы
ача  # балкон
ачиргъа2  # сорока
аша  # головка свежего сыра
ашвлъи  # желтизна, зелень
ашхъил  # совок
баай  # лицо
баалъи  # острие, холодное оружие, повод
бааха2  # уздечка
баб  # мама
багьа  # цена
багьа-чаа  # уважение
багьадур  # храбрец
багьадурлъи  # подвиг
багьана  # предлог, отговорка, изъян
бада-гъудур  # беспорядок
бадиржа2  # баклажан
бажа  # свояк
бажана  # клеть
бажари  # способность
базар  # ткань, базар, базар (перен.)
базар-байда2  # базарная площадь
базар-бакье  # базар-батл
базар-х1акъ  # базарный сбор
байа2лъи  # ясность
байбихьде  # начало
байда2  # ровное место, обширная местность
байрахъ  # знамя
байрахъуло  # знаменосец
байтулма2  # имущество, оставшееся без хозяина, проклятье
бак1вал  # шкура, кожа
бак1ве-бал1ве  # образ жизни, поведение, культура
бак1уб  # подметка
бакъв  # глазница
бакь  # кишка, коса, плетение из растений, фитиль, гашник, тесьма, лямка
бакьаха2  # свивальник, подпруга
бакьи-хъа2та  # середина ладони
бакьмак1а  # середина
бакьух  # улица
бал  # чеснок
бала  # угол, край, берег
балагь  # беда, беспокойство, обуза
балгаре  # болгарка
балгаро  # болгарин
балихъа2  # ступка
балка2  # падаль, хрыч
баллугълъи  # совершеннолетие
балъа  # детеныш, птенчик (о ребенке)
балъа-лъец1ил  # мизинец
балъа-пийа2  # детва
балълъго-балагь  # беда
балълъголъи  # тайна
бара  # тряпка, тряпки (наряды)
баракок  # брак
барк1ва  # илистая жижа
баркат  # благодать, прок
баркеешвлъи  # кара
барт  # жеребец
бас1с1е  # местожительство
баса  # цвет (лица)
басама  # предание
басар  # румяна
басс  # памятник, метательный камень, утес
бат1а  # нечистоты
бат1алъи  # разница
бат1ил-джаджа  # репник морщинистый
бат1ихх  # см. ПАСТIАᴴ
батагъ  # рыбные промыслы
бах1арлъи  # молодость
бах1арчилъи  # смелость
бах1ри  # собака, бродяга
бахв  # мотня
бахиллъи  # скупость
бахъухъа  # халва
бахь  # медь
бац  # брат или сестра, пара
бац1а  # волк, наглец
бац1е2-бикъе2  # надзор
бач1в  # палас
бачв  # петля
башаша  # ферула жестковатая, жаркое
бащалъи  # равенство
бегьа2  # постель, матка, паутина
бегьва  # поток
бедугь  # чечевица
беел  # гора
беехъмак1а  # окрестность
бежа  # пинок
безвнаххил  # нитка в иголке
безу2  # иголка, игла, спица, крючок, булавка
бек1вана  # лестница, носилки
бек1у2  # палочка, вилка
бекъи-бецв  # голень
бекъи2  # помет, уток
бекъул1  # спина
бекь  # хлев
бекьа  # основание стены
бекьв  # сычуг
бел  # лопата
бела  # угол, балка
бела2  # воротник
белмаххил  # дышло
белу2  # клин
бергъва  # конура, укрытие, лачуга
бергье2лъи  # победа
берекв  # петух
берк1в  # кубарь
берти2  # свадьба
беру2  # рассол
берусса  # бестолочь
берци2лъи  # красота
бес  # трава, зеленый лук
бес1с1у2  # лоток
бесик1  # бесик
бесу2  # нож
бет1ер-бахъ  # жизнь
бет1ергьа2  # хозяин, господь
бет1и2  # лепешка
бетас1с1ик1в  # лишай
бехвал1  # ком шерсти
беху2  # лопатка, лопата
бехх  # круп, зад
бехъ  # плод
бецв  # голень
беч1и2  # ячмень, ячмень
беч1уха  # скотина, покорный человек
беч1хул1  # эмкар
беча  # змея, червь
бечед  # бог
бечелъи  # богатство
беш  # сад
беъа  # козел
бигьалъи  # легкость
бигьв  # калина гордовина
бигьи  # мельничная шестерня
бидуло  # кровник
бижана  # дохляк
биза  # альчик, шустряк
биза2  # строй, порядок
бийаца  # соха, плуг
бик1к1  # ил
бил  # хна
бил1ах1ама  # лебедка
бил1елех1уби  # подпорка
била  # капля
бирзи2т  # брезент
бирка  # бирка
бис1с1  # смола, жвачка, сера, мумие
бис1с1а  # грязь, лечебные грязи
биса  # метель
биски2лъи  # бедность, нужда, нищета
бит1урбасс  # прибор
бито2  # бидон
биту2  # бетон
бихха-ххичде  # паника
биц  # см. Бицйэсиб
бициэсиб  # теневая сторона
бич1анна  # кривой
бич1е  # смерть
биша  # мучная пыль
биъи2лъи  # жиры
бог1оц  # мошонка животного, мешочек для хранения табака, угрюмый человек
боз  # бязь
бозе  # вера, надежда
болъо2  # свинья
бообала  # четырехугольник, балка, карт. бубна
боойегьи2  # четырехлетка
бороо  # гайка
бороо-хиц1в  # тиски
бос1с1  # луна, месяц, мелкий рогатый скот, имущество
бос1с1-ризикъ  # имущество, скот
боту2  # войлок, бурка, кошма
бохча  # конверт, сумочка в виде конверта
боч  # шкура (теленка, козы), шкура зверя, оболочка
боша  # просо
бошу2  # пирог
бошу2-ч1икъ  # селезенка
бу2й  # курятник
буг  # время принятия пищи
бугъа  # бугай, молодец
бугь  # сова
буду2  # будун
букъде  # надобность, надобность
букьлъи  # горечь вкуса, горечь душевная
бул  # череп человека, голова животного
бул1удда-гьаада  # происшествие
булал1  # фурункул
булити2  # бюллетень
булу-ква2сса  # сбой
буракъ  # кентавр
бурибара  # дикий лук
бурнат  # нюхательный  табак
бусси  # овечий помет
буссурмане  # мусульманка
бута2  # клевета
бутухх  # матрац, кузнечный мех
буххуннаб  # скребок
буцур  # забор, веко
вабаг1  # холера, чума у кур
ваг1за  # проповедь, нравоучение
вагу2  # вагон, несметное количество
вагьа  # сынн
вазли2  # вазелин
вакъбу  # вакуф
вара2  # верблюд
варакъ  # бронзовая краска
васвас  # сомнение
васигат  # завещание
вата2  # родина
вац  # брат, дядя
вир-вара  # чепуха
вогьа  # дерево, лес, балка
вогьа-т1орналаб  # дятел
вокьуло  # любовник
восс  # зад
воссу2к1а  # черви
воху2  # пляска
воху2-ссапа  # танец
вугье  # урожай злаковых
вукь  # ярмо
вус1с1  # сук
вус1с1а  # стойло
вусси2  # часть муки, полотнище
вухъаба  # убой
г1а2г1а2  # бяка
г1а2гис  # безухий
г1а2гур-бац1а  # гиена, наглец
г1а2са  # трость
г1а2хвара  # хомяк
г1аайб  # вина, укор
г1аайб-гъвел  # укор
г1аба  # плащ
г1агарлъи  # родня
г1адаллъи  # глупость, безрассудство
г1адат  # обычай, привычка
г1адул  # порядок
г1адул-биза2  # то же, что гIадул,
г1ажал  # смерть
г1ажуж-мажуж  # тьма
г1азаб  # могильное наказание, трудности, мучения
г1азаб-г1акъуба  # затруднения
г1акъил  # мудрец
г1акъуба  # трудности, тягость, мучение
г1акъуба-къваалъи  # житейские невзгоды
г1алагъважа  # хлам, чепуха
г1алам  # толпа
г1аламат  # примета
г1алджа2  # рай
г1алим-гьек1ва  # ученый
г1амал  # привычка, каприз
г1арабийе  # арабка
г1арабийо  # араб
г1арада  # орудие
г1арац-байда2  # арас-майдан, жаркое место
г1арз  # жалоба
г1арза  # заявление
г1ат1илъи  # простор
г1ат1иракь  # плоскость
г1ебссахъурщ  # бокоплав
г1еди  # отрыжка
г1елму  # наука
г1и2к  # лежебока
г1илла  # причина
г1иницв  # сыч
г1иприт  # демон, плутовка
г1исси2бехъ  # пустяк
г1ишкъу  # страсть
г1ога  # кушанье из крапивы
г1одог1а2лъи  # унижение, низость
г1олохъа2лъи  # молодость
г1ора  # старая корова
г1у2турт1и  # недостаток, причина
г1узур  # боль, беда (перен.)
г1урми  # жизнь
га2ч1ур  # палка в виде булавы, бесформенный предмет, крепыш (о ребенке)
галам  # пенька
галъв  # шапка
гама  # судно
гамуз  # тыква
гамуш  # буйвол
ганнв  # яма, дыра
гарашв  # мяч, шарик из теста, кроха (ласк.)
гарда  # таз
гардалаб  # причастие общ. вр. от гардала, скалка
гарч  # известь
гах1  # запашок, признаки, молва
гач1а  # кирка
гва2гва  # белка
гва2з-квии2  # баран-производитель
гваб  # малина
гванна  # звонок
гегв  # кукушка, женщина со звонким голосом
гезма  # свадьба, шум
гел  # шаг, штанина
гелоока  # полкило
гогв  # раскаленные угли, обуглившаяся пища
горан  # просо
гору2  # круглый хлеб, круглый хинк, пончик
гошалъи  # величина, старость
гошбаб  # прабабушка, бабушка (обращение)
гошдад  # прадед, дедушка (обращение)
гошеела  # бабушка
гулле  # речь, ругань
гулле-сисане  # беседа
гур  # толпа
гургу2  # кувшин
гуржийе  # грузинка
гуржийо  # грузин
гурмади  # гурмади
гуруш  # шишка хвойная, петух
гурх1ил  # жалость
гуршубал1  # кривоногость
гуч  # сила
гъа2ц1а  # кузнечик, брат хромой, крючок дверной, скоба
гъаа2  # чурек, соты
гъаай  # фундамент, округ
гъаб  # нога
гъагъ  # ряд предметов
гъагъа  # куропатка
гъада  # речушка
гъадач1а  # бычок
гъадул  # подвал
гъазават  # газават
гъазв  # рука
гъайа  # недостаток
гъалат1  # ошибка
гъалбац1  # лев, храбрец, Галбац
гъалее  # слово, катаракта, пороша
гъалмагъал  # скандал
гъам  # клубок пряжи, комок в горле
гъамасса  # сундук
гъаннур  # сажень
гъап  # патронташ
гъара2  # шерсть
гъаргъач  # самокат
гъаримлъи  # беспомощность
гъарл1ади  # перен. развалина
гъац  # облепиха
гъач1  # сланец
гъач1а  # постромка
гъач1ал1  # полпуда
гъва2сс  # кольцо
гъва2ца  # комолый козел, добряк
гъвабда  # боярышник
гъвал  # поперечная балка
гъванна  # вика
гъвар-гъвар  # звукоподражание грохоту
гъварв  # прыщ
гъее  # ручка
гъеев  # ложка
гъерек1ва  # головастик, сковородка с ручкой
гъиз  # грязь
гъилв  # катушка ниток, колесо
гъиллихъ  # учтивость
гъимиша  # конский щавль
гъин  # труд, мука
гъира  # желание
гъирв  # гудрон
гъирсс  # вещи
гъобула  # зерно
гъогъашв  # анат. книжка
гъогъв  # глина
гъогъма  # речка
гъода  # ветки
гъожула  # мокрица
гъолбасс  # подпись
гъора  # блюдо (посуда), поднос, увесистый камень
гъос1с1а  # живот
гъосс  # хохолок, челка
гъоц  # рожь
гъоц1у2  # мул
гъу2гъ  # голубь, глоток
гъуй  # колодец
гъун  # холм
гъуруш  # рубль
гъутухъ  # коробочка
гъуу2  # куча, стог, муравейник
гьа2к1в  # ствол
гьа2к1ва  # гвоздь, шуруп
гьа2къа  # жажда
гьа2къв  # комната, дом
гьа2къваза  # пол
гьа2ла  # пот
гьа2лла  # корова
гьа2с1с1  # абсцесс
гьа2ч1ассв  # лоток
гьа2ч1е  # сорняк
гьаа  # пар, нагретый воздух
гьаа2  # аул, аромат, вздох (выдох)
гьаа2-муш  # воздух
гьаа2бак1ул  # грипп
гьаа2в  # лицо, связка
гьаав  # межевой знак
гьаб  # уголь
гьабигьа2лъи  # занятие мельника
гьава  # климат, страсть
гьава-муш  # погода
гьагьади  # зевота
гьадам  # человек, люди
гьайбатлъе  # прелесть
гьайкар  # амулет
гьакъи2  # задвижка
гьакъмукъ  # язычок
гьакьа  # лоб, лобок
гьакьв  # охапка, гребень-чесалка, бедро, расческа
гьал  # бобы, кукуруза (семена)
гьала  # ветка, побег, ветвь
гьалаглъе  # паника
гьалв  # грудинка, грудь
гьалмагълъи  # дружба, товарищи, компания
гьан  # мозг
гьана  # туман
гьаниха  # годовалый теленок, добряк
